---
title: "Evaluation of KIR-receptor impact on graft function disruption after allogeneic hematopoietic stem cell transplantation"
date: "13.08.2023"
output: 
    html_document:
        toc: true
        toc_depth: 4
        toc_float: true
        theme: united
---

<style>
hide {
  background-color: #d6d6d6;
  color: #d6d6d6;
}
hide:hover {
  background-color: white;
  color: black;
}
</style>

<hide>Слайды на английском, а комментарии к коду на русском. Just deal with it :)</hide>

```{r setup, include=FALSE}


knitr::opts_chunk$set(echo = F,
                      message = F,
                      error = F,
                      warning = F)

library(tidyverse)
library(readxl)
library(gtsummary)
library(survival)
library(survminer)
library(contsurvplot)
library(rpart)
library(rpart.plot)
library(pROC)
library(corrplot)
library(corrr)
library(Hmisc)
library(rstatix)
library(epiR)

# Загрузка кастомных функций, чтобы не засорять основной скрипт

eval(
    parse(
        "Scripts\\Custom_functions.R"
    )
)

```



```{r data_import}

# Считываем данные для 

data_KIR_raw <- readxl::read_xlsx("Data\\Kir_data.xlsx")

```


```{r KIRs_lists}

# Считываем словарь для быстрого переименования переменных
# А заодно делаем списки KIRов для удобного анализа

KIR_names <- readxl::read_xlsx("Interim\\KIRs.xlsx")

# Списко KIR для перекодирования в дихотомические факторы

KIR_for_recode <- KIR_names %>% 
    dplyr::filter(For_recode == 1) %>% 
    pull(New_name)

# Все KIR и взаимодействия для анализа

KIR_list_all <- KIR_names %>% 
    dplyr::filter(is.na(Skip)) %>% 
    pull(New_name)

# Список показателей, характеризующих несовпадения лигандов и рецепторов

KIR_list_mismatches <- KIR_names %>% 
    dplyr::filter(Mismatches == 1) %>% 
    pull(New_name)

# Список рецепторов у пациента

KIR_list_1 <- KIR_names %>% 
    dplyr::filter(KIR_list_1 == 1) %>% 
    pull(New_name)

```


```{r data_format}

# Переводим данные из длинного в широкий формат

data_KIR_wide_all <- data_KIR_raw %>% 
    mutate(
        `Результаты исследований.Материал/Популяция` = `Результаты исследований.Материал/Популяция` %>% 
            factor(levels = KIR_names$Old_name,
                   labels = KIR_names$New_name)
    ) %>% 
    pivot_wider(names_from = `Результаты исследований.Материал/Популяция`,
                values_from = `Результаты исследований.Результат измерения`) %>% 
    # Создаём уникальный id для каждой трансплантации
    mutate(id = str_c(Patient, "_", Age),
           .before = everything()) %>%
    # Вычисляем переменные для анализа выживаемости
    mutate(death_time = ifelse(Death == "yes",
                              difftime(`date of death`, `Date of BMT`, units = "days") / 30,
                              difftime(`Date of last contact`, `Date of BMT`, units = "days") / 30),
           death_01 = ifelse(Death == "yes", 1, 0)) %>%     
    # Вычисляем переменные для анализа времени до гипофункции / отторжения    
    mutate(hypo_time = ifelse(`Отторжение` == "Да",
                              difftime(`Дата отторжения`, `Date of BMT`, units = "days") / 30,
                              difftime(`Date of last contact`, `Date of BMT`, units = "days") / 30),
           hypo_01 = ifelse(`Отторжение` == "Да", 1, 0)) %>% 
    mutate(Hypofunction = `Отторжение` %>% 
               recode_factor("Да" = "yes",
                             "Нет" = "no")) %>%
    # Перекодируем факторы в красивые значения
    mutate(`Transplantation type` = recode_factor(`Transplantation type`,
        "аллогенная неродственная несовместимая" = "mismatch\nunrelated\ndonor",
        "аллогенная неродственная совместимая" = "match\nunrelated\ndonor",
        "аллогенная родственная несовместимая" = "mismatch\nrelated\ndonor",
        "аллогенная родственная несовместимая (гаплоидентичная)" = "mismatch\nrelated\ndonor"
    )) %>% 
    mutate(Failure = recode_factor(`failure type`,
                                   .missing = "None",
                                   "Primary graft failure (+28 days)" = "Primary",
                                   "Primary graft failure with restoration of own hematopoiesis (+28 day)" = "Primary",
                                   "Primary graft hypofunction (2 shoots within 2 weeks)" = "Primary",
                                   "Secondary graft failure (after engraftment)" = "Secondary",
                                   "Secondary graft hypofunction (2 shoots within 2 weeks)" = "Secondary"
                                   ))

# Фильтруем датасет, чтобы оставить только консистентных пациентов

data_KIR_wide <- data_KIR_wide_all  %>% 
    dplyr::filter((Diagnosis == "ALL" | Diagnosis == "AML"),
                  `Disease status` == "CR", 
                  `conditioning regime` == "RIC")
   
# Из любопытства смотрим, а как много пациентов померло раньше 30 дней в полном датасете

# data_KIR_wide_all %>% 
#     filter(death_time < 30)

# data_KIR_wide %>%
#     summary()

```

# Методы анализа

Расчёт проведён в R studio 2023.06.1 Build 524 с помощью языка R версии 4.3.0.
Для описания категориальных переменных были рассчитаны абсолютные (n) и относительные 
(%) частоты. Для количественных переменных рассчитывали медианы, размах минимум-максимум, 
интерквартильные диапазоны. Сравнение категориальных переменных в двух группах проводили 
с помощью критерия Хи-квадрат либо точного критерия Фишера, сравнение количественных 
переменных - с помощью критерия Вилкоксона-Манна-Уитни с помощью пакета gtsummary 1.7.1. 
Корреляционный анализ проводили с помощью коэффициента корреляции Пирсона.
Для предикции развития исхода проводили построение моделей логистической регрессии.
Анализ времени до наступления исходов проводили с помощью построения кривых Каплана-Майера и 
построения моделей логистической регрессии Кокса.
Уровень ошибки первого рода был принят равным 0.05, нулевые гипотезы отвергали при p < 0.05.

Данное исследование являлось поисковым. 
Нами была поставлена цель проверить возможность использования 
данных о наличии KIR-рецепторов для прогнозирования несостоятельности графта.
В связи с этим и с малым объёмом выборки (n = 69) набор данных не разделяли на train и test.
Полученные результаты нуждаются в дополнительной внутренней и внешней валидации.


# Задачи проекта

Task 1: Identify KIR landscape in donor-recipient pairs and their combination.

Task 2: Find associations between types of transplantation and KIR landscape.

Task 3: Using biostatistics and machine learning methods identify the 
relationship between KIR in donor-recipient pairs and transplant outcomes.

Task 4: Find associations of KIR clusters and the function of the transplant.


# Клиническая характеристика группы, включённой в анализ

Табличка для слайда "Материал и методы"

```{r}

data_KIR_wide %>% 
    dplyr::select(
        Age,
        Sex,
        Diagnosis,
        `BMT number`,
        `Transplantation`,
        Failure
    ) %>% 
    mutate(`BMT number` = `BMT number` %>% as.factor()) %>% 
    tbl_summary(
        type = list(where(is.numeric) ~ "continuous"),
        statistic = list(all_continuous() ~ "{median} ({p25}, {p75}); {min} to {max}"))

# data_KIR_wide %>% names()

```

## Данные по KIR-рецепторам в анализируемой группе

В данном и трёх последующих разделах проведён анализ данных по задачам 1 и 2.
Проанализирован "лашдшафт" встречаемости рецепторов, а также 
проанализированы ассоциации между встречаемостью рецепторов и
видом родственной трансплантации.

```{r}

data_KIR_wide %>% 
        # Перекодируем переменные из 1/2
    mutate(
        across(
            KIR_for_recode,
            ~ recode_factor(.x,
                            "1" = "yes",
                            "2" = "no")
        )
    ) %>%
    dplyr::select(
        # `Отторжение`,
        # `Гипофункция трансплантата`,
        all_of(KIR_list_all)) %>% 
    tbl_summary(
        type = list(where(is.numeric) ~ "continuous"),
        statistic = list(all_continuous() ~ "{median} ({p25}, {p75}); {min} to {max}"))


```

## КИРы избранные, у донора

```{r}

data_KIR_wide %>% 
    # Перекодируем переменные из 1/2 в 1/0
    mutate(
        across(
            KIR_for_recode,
            ~ recode_factor(.x,
                            "1" = "yes",
                            "2" = "no")
        )
    ) %>%    
    dplyr::select(
        all_of(KIR_list_all[1:10])) %>% 
    tbl_summary() 

```


## Анализ ассоциации между KIR

```{r, fig.width=5, fig.height=5, dpi=300}

data_KIR_wide %>% 
    select(all_of(KIR_list_1)) %>% 
    mutate(across(everything(),
                  ~ if_else(.x == 1,
                            1, 0))) %>%     
    as.matrix() %>% 
    rcorr() -> cor_res

corrplot(cor_res$r,
         method = "square",
         p.mat = cor_res$P,
         insig = "blank",
         tl.cex = 0.8,
         tl.srt = 0,
         tl.offset = 1,
         diag = F,
         col = colorRampPalette(c("darkblue","white","darkred"))(100))

```

```{r, fig.width=4, fig.height=5, dpi=300}

data_KIR_wide %>% 
    select(all_of(KIR_list_1)) %>% 
    mutate(across(everything(),
                  ~ if_else(.x == 1,
                            1, 0))) %>% 
    correlate() %>% 
    network_plot(colors = c("darkblue","white","darkred"))

```


## Анализ связи с видом трансплантации


```{r}

data_KIR_wide %>% 
        # Перекодируем переменные из 1/2
    mutate(
        across(
            KIR_for_recode,
            ~ recode_factor(.x,
                            "1" = "yes",
                            "2" = "no")
        )
    ) %>%    
    dplyr::select(all_of(KIR_list_mismatches),
                  `Transplantation type`) %>% 
    filter(`Transplantation type` != "match\nunrelated\ndonor") %>%
    droplevels() %>% 
    tbl_summary(
        type = list(where(is.numeric) ~ "continuous"),
        statistic = list(all_continuous() ~ "{median} ({p25}, {p75}); {min} to {max}"), 
        by = `Transplantation type`) %>% 
    add_p() %>% 
    modify_spanning_header(c(stat_1, stat_2) ~ "**Transplantation type**")

```


# Анализ по гипофункции трансплантата

## Демография + Анамнез

```{r}

data_KIR_wide %>% 
    dplyr::select(
        Age,
        Sex,
        Diagnosis,
        `BMT number`,
        `Transplantation`,
        Failure,
        hypo_01
    ) %>% 
    mutate(`BMT number` = `BMT number` %>% as.factor()) %>% 
    tbl_summary(
        type = list(where(is.numeric) ~ "continuous"),
        statistic = list(all_continuous() ~ "{median} ({p25}, {p75}); {min} to {max}"),   
        by = hypo_01) %>% 
    add_p() %>% 
    modify_spanning_header(c(stat_1, stat_2) ~ "**Hypofunction**")

```


```{r, fig.width=4.5, fig.height=3, dpi = 300}

data_KIR_wide %>%
    mutate(Hypofunction = hypo_01 %>% recode_factor(
        "0" = "No hypofunction",
        "1" = "Hypofunction"
    )) %>% 
    simple_plot_col("Transplantation", "Hypofunction") + 
    labs(y = "Proportion of patients, %")

```


## КИРы все

```{r}

data_KIR_wide %>% 
    # Перекодируем переменные из 1/2
    mutate(
        across(
            KIR_for_recode,
            ~ recode_factor(.x,
                            "1" = "yes",
                            "2" = "no")
        )
    ) %>%    
    dplyr::select(
        hypo_01,
        all_of(KIR_list_all)) %>% 
    tbl_summary(by = hypo_01,
                percent = "row",
                type = list(all_categorical() ~ "categorical",
                            where(is.numeric) ~ "continuous")) %>% 
    add_p() %>% 
    modify_spanning_header(c(stat_1, stat_2) ~ "**Hypofunction**")

```

## Графики

```{r, fig.width=4.5, fig.height=3, dpi = 300}

data_KIR_wide %>%
    mutate(Hypofunction = hypo_01 %>% recode_factor(
        "0" = "No hypofunction",
        "1" = "Hypofunction"
    )) %>% 
    simple_plot_col("Transplantation", "Hypofunction") + 
    labs(y = "Proportion of patients, %")

```

```{r, fig.width=4.5, fig.height=3, dpi = 300}

data_KIR_wide %>%
    # Перекодируем переменные из 1/2
    mutate(
        across(
            KIR_for_recode,
            ~ recode_factor(.x,
                            "1" = "yes",
                            "2" = "no")
        )
    ) %>%       
    mutate(Hypofunction = hypo_01 %>% recode_factor(
        "0" = "No hypofunction",
        "1" = "Hypofunction"
    )) %>% 
    simple_plot_col("2DS4f", "Hypofunction") + 
    labs(y = "Proportion of patients, %")

```

```{r, fig.width=4.5, fig.height=3, dpi = 300}

data_KIR_wide %>%
    # Перекодируем переменные из 1/2
    mutate(
        across(
            KIR_for_recode,
            ~ recode_factor(.x,
                            "1" = "yes",
                            "2" = "no")
        )
    ) %>%       
    mutate(Hypofunction = hypo_01 %>% recode_factor(
        "0" = "No hypofunction",
        "1" = "Hypofunction"
    )) %>% 
    simple_plot_col("Mismatching in the GvH Direction, HLA-A03/11", "Hypofunction") + 
    labs(y = "Proportion of patients, %",
         x = "Mismatching in the\nGvH Direction, HLA-A03/11")

```


## Попытка создания критерия оценки для наступления недостаточности

В данном разделе проводился анализ по задачам 3 и 4: были проанализированы факторы, которые 
влияли на развитие гипофункции трансплантата, разработана модель для прогнозирования 
гипофункции трансплантата.

### Однофакторная логистическая регрессия

#### Анамнез + демография

```{r}

data_KIR_wide %>% 
    dplyr::select(
        Age,
        Sex,
        Diagnosis,
        `BMT number`,
        `Transplantation`,
        hypo_01) %>% 
    tbl_uvregression(
        method=glm,
        method.args = list(family = binomial),
        y = hypo_01,
        exponentiate = TRUE)

```

#### KIR

```{r}

data_KIR_wide %>% 
    mutate(across(KIR_for_recode,
                  ~ if_else(.x == 1,
                            1, 0))) %>% 
    dplyr::select(all_of(KIR_list_all),
                  hypo_time,
                  hypo_01) %>% 
    tbl_uvregression(
        method=glm,
        method.args = list(family = binomial),
        y = hypo_01,
        exponentiate = TRUE)

```

## Модель из нескольких факторов

```{r}

model_log_mult <- glm(hypo_01 ~ Age + `2DS4f` + Transplantation + `Mismatching in the GvH Direction, HLA-A03/11`,
                      family = binomial,
                      data = data_KIR_wide)

```

### Проверка модели

Смотрим, не хуже ли работает модель, чем классификаторы по-отдельности

```{r, fig.height = 3, fig.width = 4.7, dpi = 300}

data_KIR_wide <- data_KIR_wide %>% 
    mutate(Predicted_hypo = predict(model_log_mult, data_KIR_wide, type = "response"))

log_roc <- data_KIR_wide %>% 
    roc(hypo_01, Predicted_hypo, ci = T)

age_roc <- data_KIR_wide %>% 
    roc(hypo_01, Age)

kir_roc <- data_KIR_wide %>% 
    roc(hypo_01, `2DS4f`)

trans_roc <-  data_KIR_wide %>% 
    mutate(Transplantation = ifelse(Transplantation == "BM",
                                    1,0)) %>% 
    roc(hypo_01, Transplantation)

mismatch_roc <- data_KIR_wide %>% 
    roc(hypo_01, `Mismatching in the GvH Direction, HLA-A03/11`)

ggroc(list(Model = log_roc,
           Age = age_roc,
           `2DS4f` = kir_roc,
           Transplantation = trans_roc,
           `HLA mismatch` = mismatch_roc
           ),
      size = 1) + 
    scale_color_manual(values = c("black",
                                  "#F8766D", 
                                  "#7CAE00", 
                                  "#00BFC4", 
                                  "#C77CFF" 
                                  )) +
    scale_alpha_manual(values = c(1,
                                  0.7, 
                                  0.7, 
                                  0.7, 
                                  0.7 
                                  )) + 
    theme_bw() + 
    labs(x = "Specificity",
         y = "Sensitivity",
         color = "Predictor") + 
    geom_segment(aes(x = 1, xend = 0, y = 0, yend = 1),
                 linetype = "dashed",
                 color = "black",
                 size = 0.5)


    
```

```{r}

log_roc

log_roc %>% coords(x = "best")

performance_matrix <- data_KIR_wide %>% 
    select(Predicted_hypo, hypo_01) %>%
    mutate(Predicted_hypo = ifelse(Predicted_hypo > 0.58, 1, 0) %>% factor(levels = c(1, 0)),
           hypo_01 = ifelse(hypo_01 == 1, 1, 0) %>% factor(levels = c(1, 0))) %>% 
    table()

performance_matrix

epi.tests(performance_matrix, digits = 3)

?epi.tests

```


## Дерево решений

Этот анализ был пробным и не фигурирует в финальном отчёте

```{r}

dec_tree_1 <- rpart(hypo_01 ~ Age + Transplantation + `2DS4f`, data = data_KIR_wide,
                    control = rpart.control(cp = 0.01, xval=10000))

rpart.plot(dec_tree_1)

data_KIR_wide %>%
    mutate(Predicted_hypo = predict(dec_tree_1, data_KIR_wide))

```


## Анализ времени до наступления недостаточности

```{r, fig.width=6, fig.height=2.7, dpi = 300}

surv_hypo_1 <- surv_fit(Surv(hypo_time, hypo_01) ~ 1, data = data_KIR_wide %>% 
                            mutate(hypo_time = ifelse(hypo_time > 12, 12, hypo_time)))

surv_hypo_1 %>% 
    ggsurvplot(
        surv.scale = "percent",
        legend = "none",
        ggtheme = theme_bw()) + 
    labs(y = "Graft survival probability",
         x = "Time, months")

```

### Однофакторный анализ времени до наступления события

#### Анамнез + демография

```{r}

data_KIR_wide %>% 
    dplyr::select(
        Age,
        Sex,
        Diagnosis,
        `BMT number`,
        `Transplantation`,
        hypo_time,
        hypo_01) %>% 
    tbl_uvregression(
        method=coxph,
        y = Surv(time = hypo_time, event = hypo_01),
        exponentiate = TRUE)

```

#### KIR

```{r}

data_KIR_wide %>% 
    mutate(across(KIR_for_recode,
                  ~ if_else(.x == 1,
                            1, 0))) %>% 
    dplyr::select(all_of(KIR_list_all),
                  hypo_time,
                  hypo_01) %>% 
    tbl_uvregression(
        method=coxph,
        y = Surv(time = hypo_time, event = hypo_01),
        exponentiate = TRUE
)

```

### Иллюстрации для однофактороного анализа

#### KIR

```{r, fig.width=4, fig.height=2.7, dpi=300}

data_KIR_wide %>% 
    mutate(across(KIR_for_recode,
                  ~ if_else(.x == 1,
                            1, 0))) %>%     
    simple_cox_uvregression(KIR_list_1,
                            "hypo_01",
                            "hypo_time") + 
    labs(y = "KIR type",
         x = "Hazard Ratio, HR")

```


#### HLA


```{r, fig.width=6, fig.height=2.7, dpi=300}

KIR_HLA <- KIR_names %>% 
    dplyr::filter(HLA_list == 1) %>% 
    pull(New_name)


data_KIR_wide %>% 
    mutate(across(KIR_for_recode,
                  ~ if_else(.x == 1,
                            1, 0))) %>%     
    simple_cox_uvregression(KIR_HLA,
                            "hypo_01",
                            "hypo_time") + 
    labs(y = "HLA",
         x = "Hazard Ratio, HR")

```



#### Mismatches


```{r, fig.width=6, fig.height=2.7, dpi=300}

data_KIR_wide %>% 
    mutate(across(KIR_for_recode,
                  ~ if_else(.x == 1,
                            1, 0))) %>%     
    simple_cox_uvregression(KIR_list_mismatches,
                            "hypo_01",
                            "hypo_time") + 
    labs(y = NULL,
         x = "Hazard Ratio, HR")

```


### Кривые выживаемости для разных факторов

#### Возраст

```{r, fig.width=2.7, fig.height=2.7, dpi=300}

data_KIR_wide %>% 
    mutate(hypo_01 = hypo_01 %>% recode_factor(
        "0" = "No hypofunction",
        "1" = "Hypofunction"
    )) %>% 
    simple_plot_violin_2gr("Age", 
                           "hypo_01", 
                           jitter = F,
                           y_shift_perc = 50) +
    labs(x = "",
         y = "Age, years")

```


```{r, fig.width=6, fig.height=2.7, dpi = 300}

model_hypo_age <- coxph(Surv(hypo_time, hypo_01) ~ Age, data = data_KIR_wide, x = T)


plot_surv_area(
    data = data_KIR_wide,
    variable = "Age",
    time = "hypo_time",
    status = "hypo_01",
    model = model_hypo_age,
    ylab = "Graft survival probability",
    xlab = "Time, months") + 
    scale_y_continuous(labels = scales::percent)


```




#### Тип трансплантата

```{r, fig.width=7, fig.height=2.7, dpi = 300}

surv_hypo_2 <- surv_fit(Surv(hypo_time, hypo_01) ~ Transplantation, data = data_KIR_wide %>% 
                            mutate(hypo_time = ifelse(hypo_time > 12, 12, hypo_time)))

surv_hypo_2 %>% 
    ggsurvplot(
        surv.scale = "percent",
        legend.title = "Transplantation",
        legend = "right",
        legend.labs = c("BM", "PBSC"),
        ggtheme = theme_bw()) + 
    labs(y = "Graft survival probability",
         x = "Time, months")

```

#### Наличие 2DS4f KIR-рецептора

```{r, fig.width=7, fig.height=2.7, dpi = 300}

surv_hypo_3 <- surv_fit(Surv(hypo_time, hypo_01) ~ kir_2DS4f, data = data_KIR_wide %>% 
                            rename(kir_2DS4f = `2DS4f`) %>% 
                            mutate(hypo_time = ifelse(hypo_time > 12, 12, hypo_time)))

surv_hypo_3 %>% 
    ggsurvplot(
        surv.scale = "percent",
        legend.title = "2DS4f",
        legend = "right",
        legend.labs = c("yes", "no"),
        ggtheme = theme_bw()) + 
    labs(y = "Graft survival probability",
         x = "Time, months")

```

#### Mismatching in the GvH Direction, HLA-A03/11

```{r, fig.width=7, fig.height=2.7, dpi = 300}

surv_hypo_4 <- surv_fit(Surv(hypo_time, hypo_01) ~ Mis_hla_03, data = data_KIR_wide %>% 
                            rename(Mis_hla_03 = `Mismatching in the GvH Direction, HLA-A03/11`) %>% 
                            mutate(hypo_time = ifelse(hypo_time > 12, 12, hypo_time)))

surv_hypo_4 %>% 
    ggsurvplot(
        surv.scale = "percent",
        legend.title = "Mismatching in\nthe GvH direction,\nHLA-A03/11",
        legend = "right",
        legend.labs = c("yes", "no"),
        ggtheme = theme_bw()) + 
    labs(y = "Graft survival probability",
         x = "Time, months")

```


#### Модель, которая учитывает все факторы

```{r, fig.width=2.7, fig.height=2.7, dpi=300}

data_KIR_wide %>% 
    mutate(hypo_01 = hypo_01 %>% recode_factor(
        "0" = "No hypofunction",
        "1" = "Hypofunction"
    )) %>% 
    simple_plot_violin_2gr("Predicted_hypo", 
                           "hypo_01", 
                           jitter = F,
                           y_shift_perc = 10,
                           trim = T) +
    scale_y_continuous(breaks = seq(0, 1, 0.2)) +
    labs(x = "",
         y = "Predicted probability")

```


```{r, fig.width=6, fig.height=2.7, dpi = 300}

model_hypo_log <- coxph(Surv(hypo_time, hypo_01) ~ Predicted_hypo, data = data_KIR_wide, x = T)


plot_surv_area(
    data = data_KIR_wide,
    variable = "Predicted_hypo",
    time = "hypo_time",
    status = "hypo_01",
    model = model_hypo_log,
    ylab = "Graft survival probability",
    xlab = "Time, months",
    title.legend = "Preiction by\nlogistic regression\nmodel") + 
    scale_y_continuous(labels = scales::percent)


```

# Анализ общей выживаемости

## Демография + Анамнез

```{r}

data_KIR_wide %>% 
    dplyr::select(
        Age,
        Sex,
        Diagnosis,
        `BMT number`,
        `Transplantation`,
        Failure,
        death_01
    ) %>% 
    tbl_summary(by = death_01) %>% 
    add_p() %>% 
    modify_spanning_header(c(stat_1, stat_2) ~ "**Death**")

```

## КИРы

```{r}

data_KIR_wide %>% 
    # Перекодируем переменные из 1/2 в 1/0
    mutate(
        across(
            KIR_for_recode,
            ~ recode_factor(.x,
                            "1" = "yes",
                            "2" = "no")
        )
    ) %>%    
    dplyr::select(
        death_01,
        all_of(KIR_list_all)) %>% 
    tbl_summary(by = death_01,
                percent = "row",
                type = list(all_categorical() ~ "categorical",
                            where(is.numeric) ~ "continuous")) %>% 
    add_p() %>% 
    modify_spanning_header(c(stat_1, stat_2) ~ "**Death**")

```


## Время до наступления события

```{r, fig.width=6, fig.height=2.7, dpi = 300}

surv_death_1 <- surv_fit(Surv(death_time, death_01) ~ 1, data = data_KIR_wide %>% 
                            mutate(death_time = ifelse(death_time > 36, 36, death_time)))

surv_death_1 %>% 
    ggsurvplot(
        surv.scale = "percent",
        legend = "none",
        ggtheme = theme_bw(),
        break.x.by = 4,
        xlim = c(0, 36)) + 
    labs(y = "Overall survival probability",
         x = "Time, months") 

```

### Однофакторный анализ времени до наступления события

#### Анамнез + демография

```{r}

data_KIR_wide %>% 
    dplyr::select(
        Age,
        Sex,
        Diagnosis,
        `BMT number`,
        `Transplantation`,
        death_time,
        death_01) %>% 
    tbl_uvregression(
        method=coxph,
        y = Surv(time = death_time, event = death_01),
        exponentiate = TRUE)

```

#### KIR

```{r}

data_KIR_wide %>% 
    mutate(across(KIR_for_recode,
                  ~ if_else(.x == 1,
                            1, 0))) %>% 
    dplyr::select(all_of(KIR_list_all),
                  death_time,
                  death_01) %>% 
    tbl_uvregression(
        method=coxph,
        y = Surv(time = death_time, event = death_01),
        exponentiate = TRUE
)

```

